臺灣臺中地方法院臺中簡易庭小額民事判決
111年度中小字第518號
原      告  滙誠第一資產管理股份有限公司

法定代理人  莊仲沼  
訴訟代理人  卓敏隆  
被      告  陳靜娟  

            呂文賢  

上列當事人間請求給付簽帳卡消費款事件，本院於民國111年4月
12日言詞辯論終結，判決如下：
    主      文
被告應連帶給付原告新臺幣貳萬陸仟壹佰伍拾肆元，及自民國一
百零五年十一月六日起至清償日止，按週年利率百分之十五計算
之利息。
訴訟費用新臺幣壹仟元由被告連帶負擔。
本判決得假執行。
    事實及理由
一、原告主張：被告陳靜娟前於民國92年6月25日向訴外人中華
    商業銀行股份有限公司（下稱中華商銀）申請信用卡，持卡
    簽帳消費，被告呂文賢為附卡持卡人，依約定條款第3條第1
    款之約定持卡人同意正卡持卡人或附卡持卡人就個別使用信
    用卡所生帳款互負連帶清償責任，被告當月消費應於當期繳
    款截止日前全數繳付，或採循環信用方式於每月繳款截止日
    前付清當期最低應繳金額，未償還款項按年息百分之19.71
    計付循環信用利息至該帳款結清之日止。又銀行法第47條之
    1修正，自104年9月1日起至清償日止，按週年利率百分之15
    計算之利息。詎被告持卡消費後，未依約繳款，截至中華商
    銀將本件債權讓與予原告即96年3月31日止，被告尚積欠本
    金新臺幣（下同）26,154元及如主文所示之利息，爰依信用
    卡使用契約及債權讓與之法律關係，訴請被告二人連帶給付
    等語。並聲明：如主文所示。
二、被告則均以：伊有想要償還，但希望原告請求金額能再降低
    等語，資為抗辯。並聲明：原告之訴駁回。
三、得心證之理由：
  ㈠原告主張被告有申請信用卡並持之消費之事實，業據其提出
    信用卡申請書、約定條款、歷史交易帳務明細表、債權讓與
    證明書及報紙公告等件為證，且為被告所不爭執，堪認原告
    主張為真正。至被告辯稱原告請求金額過高無法償還云云，
    惟被告縱使不具清償能力，亦非法定免責事由，所辯自無可
    採。
　㈡從而，原告依信用卡契約及債權讓與之法律關係，請求被告
    連帶給付原告26,154元，及自105年11月6日起至清償日止，
    按週年利率百分之15計算之利息，為有理由，應予准許。
四、本件係適用小額訴訟程序而為被告敗訴之判決，依民事訴訟
    法第436 條之20規定，應依職權宣告假執行；併確定本件訴
    訟費用額為1,000元（即裁判費1,000元），由被告連帶負擔
    。
五、訴訟費用負擔之依據：民事訴訟法第85條第2項。
中　　華　　民　　國　　111 　年　　4 　　月　　26　　日
                  臺灣臺中地方法院臺中簡易庭
                                  法　官　吳蕙玟
以上正本係照原本作成。　　　　　　　　　　　　　　　　　
如不服本判決，應於送達後20日內，向本院提出上訴狀並表明上
訴理由，如於本判決宣示後送達前提起上訴者，應於判決送達後
20日內補提上訴理由書（須附繕本）。如委任律師提起上訴者，
應一併繳納上訴審裁判費。
中　　華　　民　　國　　111 　年　　4 　　月　　26　　日
                                  書記官  楊思賢